臺灣花蓮地方法院刑事判決
110年度易字第330號
公  訴  人  臺灣花蓮地方檢察署檢察官
被      告  王寶龍



            王紀霏



            莊順德


上  一  人
選任辯護人  賴淳良律師
            胡孟郁律師
被      告  潘秀鳳



選任辯護人  林之翔律師
上列被告因贓物等案件，經檢察官提起公訴（110年度偵字第510
0號、第5830號、第6107號、第6111號），本院判決如下：
    主  文
丙○○犯如附表各編號主文欄所示之罪，各處如附表各編號主文
欄所示之刑及沒收。應執行有期徒刑肆年。
乙○○犯如附表各編號主文欄所示之罪，各處如附表各編號主文
欄所示之刑及沒收。應執行有期徒刑參年。
庚○○犯故買贓物罪，共貳罪，各處有期徒刑參月，如易科罰金，
均以新臺幣壹仟元折算壹日。應執行有期徒刑伍月，如易科罰金
，以新臺幣壹仟元折算壹日。其餘被訴部分無罪。 
戊○○無罪。
    事  實
一、丙○○與乙○○共同基於竊盜之犯意聯絡，意圖為自己不法之所
    有，由乙○○駕駛車牌號碼0000-00號自用小客車搭載丙○○，
    於附表編號1至6所示之時間、地點，由丙○○持客觀上對人之
    生命、身體、安全構成威脅且具有危險性，足供兇器使用之
    鋼筋、油壓剪、美工刀，竊取台灣電力股份有限公司（下稱
    台電公司）所有如附表編號1至6所示之電纜線，丙○○得手後
    ，再由乙○○搭載丙○○至位於花蓮縣○○鄉○○村○○路0段00巷000
    號之廠房，由丙○○將竊得之電纜線截斷成每段約40公分，並
    以美工刀剝除外皮後，丙○○再持剝完外皮後留下之銅線，至
    位於花蓮縣○○鄉○○村○○○○街0號之金燦興實業有限公司（下
    稱「金燦興回收廠」）變賣，丙○○並將變賣後獲取之價金朋
    分予乙○○。
二、庚○○擔任金燦興回收廠之員工，其可預見丙○○於民國110年9
    月2日至同年10月29日前之某兩日，持以變賣如附表編號1至
    5所示之電纜線材（即銅線）為台電公司之物，屬於來路不
    明之贓物，非經合法標售不得任意故買，仍基於縱若該等銅
    線為贓物而故買亦不違反其本意之犯意，在金燦興回收廠，
    以一公斤新臺幣（下同）180元之價格，向丙○○收購該等銅
    線。
三、嗣丙○○、乙○○於附表編號6之時間、地點竊得電纜線後，由
    乙○○駕駛上開車輛搭載丙○○行經花蓮縣瑞穗鄉193縣道89.8
    公里處，於110年10月29日20時55分適遇員警執行路檢，經
    乙○○同意檢查車輛，發現甫竊得之電纜線3捆，及鋼筋9支、
    頭燈1個、老虎鉗1把、一字起子1支、電纜剪1把，再循線持
    本院核發之搜索票前往花蓮縣○○鄉○○村○○路0段00巷000號廠
    房搜索，並扣得油壓剪2把、美工刀4支、鉗子4支、電線剪4
    支，而悉上情。
四、案經花蓮縣警察局鳳林分局、花蓮縣警察局吉安分局報告暨
    臺灣花蓮地方檢察署檢察官主動簽分偵查後起訴。
    理  由
甲、有罪部分
壹、證據能力方面
一、按被告以外之人於司法警察或司法警察官調查中所為之陳述
    ，除有刑事訴訟法第159條之2所規定與審判中之陳述不符、
    或同法第159條之3各款所規定不能到庭接受詰問之事由，並
    經證明具有可信之特別情況，且為證明犯罪事實之存否所必
    要者外，無證據能力。查證人即被告丙○○於警詢時所為之陳
    述，係被告庚○○以外之人於審判外之陳述，且經被告庚○○之
    辯護人於本院審理時對於該等陳述之證據能力表示異議，本
    院審酌被告丙○○於警詢時之陳述並無上引條文規定之事由，
    故無證據能力。
二、又照相機拍攝之照片，係依機器之功能，攝錄實物形貌而形
    成之圖像，除其係以人之言詞或書面陳述為攝取內容，並以
    該內容為證據外，照片所呈現之圖像，並非屬人類意思表達
    之言詞或書面陳述，當不在刑事訴訟法第159條第1項所規定
    「被告以外之人於審判外之言詞或書面陳述」之範圍內，其
    有無證據能力，自應與一般物證相同，端視其取得證據之合
    法性及已否依法踐行證據之調查程序，以資認定（最高法院
    97年度台上字第3854號判決意旨參照）。經查，卷附之電纜
    線外皮剝除後之棄置現場照片及外皮近照比例尺，乃屬機械
    性紀錄特徵，亦即經由攝影機鏡頭取景，將透過鏡頭形成之
    畫面存入或映寫入底片或電磁紀錄檔案，再還原於紙上，該
    等照片既係透過攝錄後經沖印所得，與本件犯罪事實具有關
    聯性，並經本院審理時依法提示調查，是上開照片自得作為
    認定本案犯罪事實之證據。是被告庚○○之辯護人辯稱該等照
    片屬於傳聞證據，無證據能力云云，委無可採。
三、本判決以下認定事實所引用之被告以外之人於審判外之言詞
    或書面證據等供述證據，檢察官、被告丙○○、乙○○、被告庚○○及辯護人均已表示同意具有證據能力，或未於言詞辯論終
    結前聲明異議，而本院審酌各該證據作成時之情況，並無違
    法不當或證明力明顯過低之瑕疵，亦認以之作為證據應屬適
    當，是依刑事訴訟法第159條之5規定，認均有證據能力。
四、另本院以下所引用之非供述證據，均與本件事實具有關聯性
    ，且核屬書證、物證性質，又查無事證足認有違背法定程式
    或經偽造、變造所取得等證據排除之情事，復經本院依刑事
    訴訟法第164條、第165條踐行物證、書證之調查程序，亦堪
    認均具有證據能力。
貳、實體方面
一、犯罪事實一（即被告丙○○、乙○○部分）：
㈠附表編號1至6所示犯罪事實，業經被告丙○○坦承不諱；附表編
  號1至5所示犯罪事實，業據被告乙○○坦認在卷，核與證人即同
  案被告乙○○、丙○○、證人丁○○、己○○於警詢、偵訊時所證述之
  情節相符（見鳳警偵字第1100013728號卷〈下稱警卷一〉第2頁
  至11頁、110年度偵字第5100號卷〈下稱偵卷一〉第61頁至66頁
  、第75頁至79頁、110年度偵字第6107號卷〈下稱偵卷二〉第78
  頁至81頁、第86頁、第113頁至118頁、第148頁至151頁、吉警
  偵字第1100028102號卷〈下稱警卷二〉第125頁至139頁、110年
  度偵字第5830號卷〈下稱偵卷三〉第19頁至24頁、第37頁至41頁
  、偵卷二第75頁至78頁、第81頁、警卷二第243頁至253頁），
  並有搜索扣押筆錄、扣押物品目錄表、贓物認領保管單、刑案
  照片、車牌號碼0000-00號車輛詳細資料報表、拋棄電纜線外
  皮棄置現場照片、刑案現場照片、電纜線竊案平面圖、金燦興
  回收廠照片及營利事業登記證、本院110年度聲搜字第278號搜
  索票、搜索扣押照片、被告乙○○之行動通訊裝置採證同意書、
  失竊電纜線時地一覽表、花蓮區處電訊（力）線路失竊表、被
  告乙○○之手機通訊內容照片、受（處）理案件證明單、電力（
  訊）線路失竊現場調查報告表、車牌號碼0000-00號車輛預測
  路線資料、犯罪時地一覽表、犯罪現場照片、電纜線外皮照片
  在卷可憑（見警卷一第14頁至19頁、第22頁至28頁、警卷二第
  65頁至75頁、第77頁至81頁、第89頁、第271頁至237頁、第14
  1頁至143頁、第149頁至159頁、第161頁至171頁、第265頁至2
  69頁、第173頁至183頁、第263頁、警卷三第37頁至69頁、警
  卷四第43頁至45頁、第177頁至179頁、第47頁、第193頁至195
  頁、第203頁至207頁、第227頁至229頁、第243頁至245頁、第
  253頁至259頁、第267頁、第303頁至397頁、第399頁至433頁
  、偵卷二第118頁至142頁、第144頁），足認被告丙○○、乙○○
  之任意性自白，核與事實相符，應堪採信。
㈡至附表編號6之犯罪事實，訊據被告乙○○固坦承其曾至附表編號
  6之地點，惟矢口否認有何竊盜之犯行，辯稱：我是事後才知
  道有那些電纜線，被告丙○○搬的時候，我不知情，我在車上，
  被告丙○○一個人下車處理，我當時只負責開車等語。經查：
　⒈被告丙○○基於竊盜之犯意，意圖為自己不法之所有，搭乘被
    告乙○○駕駛之車牌號碼0000-00號自用小客車，前往附表編
    號6所示之地點，被告丙○○持客觀上足供兇器使用之鋼筋、
    油壓剪、美工刀，竊取台電公司所有如附表編號6所示之電
    纜線等事實，為被告乙○○所不爭執，核與證人即同案被告丙○○、證人己○○、丁○○於警詢、偵訊時所證述之情節相符（見
    警卷一第2頁至8頁、偵卷一第61頁至63頁、警卷一第9頁至1
    1頁、警卷二第251頁至253頁），並有搜索扣押筆錄、扣押
    物品目錄表、贓物認領保管單、刑案照片、花蓮區處電訊（
    力）線路失竊表、電力（訊）線路失竊現場調查報告表在卷
    足參（見警卷一第14頁至19頁、第22頁至27頁、警卷四第19
    5頁、第207頁），故此部分事實，先堪認定。
　⒉查被告丙○○於110年12月24日警詢時陳述：壽豐鄉壽豐村壽農
    87號之260公尺、291公尺（即附表編號1）電纜風雨線是我
    跟被告乙○○所竊取，於110年9月2日凌晨，被告乙○○駕駛972
    5-KQ號車輛載我至現場，我請他去等候，下車後我從後車廂
    拿出鐵條7至8支、破壞剪1支，用鐵條爬到電纜線桿上，用
    破壞剪去剪電纜線，電纜線脫落後，我擷取地面上的電纜線
    ，並放置到上開車輛的後車廂內，他的車距離行竊的地方約
    200公尺。壽豐鄉豐里段303-3地號附近的電纜風雨線（即附
    表編號2）也是我跟被告乙○○竊取的，竊取方式同上述等語
    （見偵卷二第114頁至115頁）；又於110年12月24日偵訊時
    證述：9月30日、10月7日這兩次（即附表編號3、5）被告乙○○都有去，他在車上等我，而9月2日、9月13日、9月30日、
    10月7日竊取電纜線後，被告乙○○都有幫我載去志學住處等
    語（見偵卷二第149頁至150頁），由上述被告丙○○之證詞可
    見，被告乙○○於附表編號1、2、3、5所示之時間、地點，與
    被告丙○○共同竊取電纜線，其等之分工方式為被告乙○○駕駛
    車輛搭載被告丙○○至行竊現場，並由被告丙○○下車持工具竊
    取電纜線，再將竊得之電纜線放置於車輛之後車廂內，於被
    告丙○○行竊期間，被告乙○○會將車輛停放於距離行竊地點約
    200公尺處，待被告丙○○竊得電線後，被告乙○○復搭載被告
    丙○○返回住處。從而，於附表編號6所示之時間即110年10月
    29日前，被告丙○○、乙○○即以上開方式多次共同遂行竊盜犯
    行，則難認被告乙○○於110年10月29日對被告丙○○下車竊取
    電纜線後，將電纜線放置於車輛之後車廂乙節全然不知。
　⒊尤以，警方於110年10月29日擴大臨檢勤務，於同日20時50分
    許攔截被告乙○○駕駛之車牌號碼0000-00號自用小客車，發
    現副駕駛座之座位下方有工業用電纜剪1支、老虎鉗1支、一
    字起子1支、頭燈1組、鋼筋9支，並在該車後車廂內查得電
    纜線3捆，此有偵查報告、刑案照片、扣押物品目錄表為憑
    （見警卷一第1頁、第18頁、第22頁至27頁），可徵警方於1
    10年10月29日實施臨檢時，在被告乙○○之車輛上查獲前開犯
    罪工具與遭竊之電纜線，又被告丙○○將上開犯罪工具均置於
    副駕駛座，未特別藏匿，而工業用電纜剪為十分龐大之工具
    ，一般視力正常之人不可能忽視或未看見，則被告乙○○對於
    被告丙○○行竊一事，實難諉為不知，並參以員警係於後車廂
    內發現遭竊之電纜線3捆，是可推知該次行竊，被告2人應係
    以與之前相同之分工方式遂行，堪予認定。
　⒋另被告乙○○曾於110年12月1日偵訊時自承：「（問：除了在
    吉安壽豐你有和丙○○一起去行竊外，還有去其他地方嗎？）
    答：玉里有，就是丙○○被抓這次，新城沒有。」等語（見偵
    卷三第21頁），足認被告乙○○曾於偵查中自白其於附表編號
    6所示之時間、地點與被告丙○○共同行竊，則被告乙○○於本
    院中翻異前詞，改稱該次其對於被告丙○○之竊盜行為不知情
    云云，難認可採。
　⒌至被告丙○○雖於警詢、偵訊時供稱：附表編號6部分，被告乙○○不知道我在竊取電纜線，他在抓鱉云云，然衡以被告丙○○
    、乙○○為父子關係，關係緊密，被告丙○○本有迴護被告乙○○
    之高度可能，故被告丙○○之陳述，無從對被告乙○○為有利之
    認定。
㈢綜上，被告丙○○、乙○○之犯行均堪認定，均應予依法論科。
二、犯罪事實二（即被告庚○○部分）：
㈠訊據被告庚○○固坦承其曾於上開期間，收購被告丙○○所變賣之
  銅線等事實，惟矢口否認有何故買贓物罪之犯行，被告庚○○及
  其辯護人辯稱：被告丙○○至金燦興回收廠變賣銅線時，已將銅
  線截成約2至3公分長度，看起來像是廢料；又台電公司至金燦
  興回收廠宣導時，未告知銅線上刻有「TPC」字樣，故被告庚○○未發覺該等銅線為台電公司所有；且被告庚○○以一公斤180元
  收購該等銅線，未明顯低於市價；及被告庚○○單純為金燦興回
  收廠之員工，領固定薪資，未收取任何利潤，實無收購贓物之
  動機；另被告庚○○縱未給被告丙○○簽署廢棄物資源回收切結書
  ，僅屬行政管理上之疏失，難以執此推論被告庚○○有故買贓物
  之犯意等語。
㈡經查，被告庚○○為金燦興回收廠之員工，其曾於上開期間，在
  金燦興回收廠，以一公斤180元之價格向被告丙○○收購銅線等
  事實，為被告庚○○所不爭執，核與證人即被告丙○○、乙○○於偵
  訊時所證述之情節相吻合（見偵卷二第75頁至77頁、第78頁至
  80頁），並有金燦興回收廠照片、花蓮縣政府營利事業登記證
  、被告丙○○與被告乙○○犯罪時地一覽表、犯罪現場照片、電纜
  線外皮照片附卷可稽（見警卷二第89頁、第271頁至273頁、偵
  卷二第118頁至144頁），是被告庚○○客觀上確有收購如附表編
  號1至5所示之銅線（即電纜線經剝皮處理後所留之銅線）之事
  實，首堪認定。
㈢按行為人有無犯罪之故意，乃個人內在之心理狀態，惟有從行
  為人之外在表徵及其行為時之客觀情況，依經驗法則審慎判斷
  ，方能發現真實（最高法院88年度台上字第1421號判決意旨參
  照）。又刑法上故買贓物罪之贓物認識，應包括直接故意及間
  接故意，即對贓物有不確定之認識仍予收買，亦應成立本罪；
  質言之，對於所買受之物，毋庸認識其係犯何罪所得之物，及
  其犯人為誰，均可成立該罪。申言之，行為人之故意包括直接
  故意與間接故意，即對贓物有不確定之認識而仍收買之，即應
  成立故買贓物罪，如不相識者，未合理交代來源而兜售貨品，
  因其來源不明心疑其為贓物，貪圖價廉或其他考慮而予以收購
  之，亦應成立故買贓物罪。（最高法院79年度台上字第2876號
  判決意旨參照）。經本院參酌以下事證，足認被告庚○○於收購
  如附表編號1至5所示之銅線時，主觀上確有故買贓物之間接故
  意：
　⒈證人即被告丙○○於本院審理時證述：於110年9月至10月間，
    我竊取台電公司的電纜線後，將電纜線剝皮，並切成30、40
    公分的長度，拿裡面一條、一條被拆散的銅線去金燦興回收
    廠變賣，沒有拿去其他地方變賣，變賣前我沒有再將銅線切
    斷，也沒有特別抽出刻有「TPC」字樣的銅線。我去金燦興
    回收廠變賣兩次，我用布袋或手提袋裝銅線，兩次的重量都
    是幾十公斤，變賣價格為一公斤180元，跟我接洽的人是被
    告庚○○，她說當時的行情價就是180元，她沒有要我留姓名
    、電話、簽立廢棄物資源回收切結書等語（見本院卷第468
    頁至477頁）；復稽以被告丙○○所棄置之電纜線外皮照片（
    見警卷二第223頁至227頁），可見被告丙○○確實將電纜線截
    成每段約30公分至40公分後，再剝除外皮取出裡面之銅線變
    賣，足證其所證述之內容實非無據。
　⒉又證人即告訴代理人丁○○於本院審理時證稱：扣押物的風雨
    線，是一般在架空電纜上面看到的導線，是PVC風雨線22平
    方公釐，將外皮剝除後，我們公司在所有導線中芯線上面，
    都刻有「TPC」字樣，提供資源回收廠在收售來路不明電線
    時，可以將導線剝除後查看中心導線，每將近10公分左右就
    會刻印「TPC」電力公司之圖樣，供資源回收廠參考。台電
    風雨線的特色，為黑色導線居多，內芯是銅線，22導線都是
    7股，中芯1股，外圍6股纏繞，因為這是風雨線，所以比一
    般的電線硬。我於110年間去過金燦興回收廠宣導2次，當時
    向被告庚○○宣導防竊的經過，是我們當天會同刑大，刑大統
    一召集台電、中華電信等公司，由縣警局安排抽查，剛好於
    1月29日抽查金燦興回收廠。我們到現場宣導不要收來路不
    明的贓線，會提供海報、分頁小手冊給用戶參考，也會告知
    所有的資源回收廠中芯線裡面印有台電「TPC」的標記等語
    （見本院卷第457頁至466頁）；再參以卷附之花蓮縣政府「
    民生竊盜專案」、「擴大聯合查贓」及「偷竊電纜防制」聯
    合查緝小組聯合稽查行動計畫表、花蓮區營業處拒回收台電
    失竊電纜線宣導紀錄表（見本院卷第289頁至290頁、第292
    頁），足見證人丁○○於110年1月29日，確實與花蓮縣政府、
    環保局、警察局、中華電信等單位至金燦興回收廠宣導防竊
    ，被告庚○○並於「參加宣導人員資料」欄位上簽名，故證人
    丁○○上述證詞，堪信為真實。
　⒊另衡以被告丙○○、證人丁○○與被告庚○○間並無怨隙仇恨，彼
    此間素不相識，故其等實無故意虛構事實誣陷被告庚○○故買
    贓物之動機存在，且被告丙○○指證銷贓管道，對其所坦認之
    各次竊盜犯行，均無法律上減刑之利益存在，是以，被告丙○○、證人丁○○上開所證內容，具有相當之可信度。
　⒋由被告丙○○、證人丁○○上述證詞可知，被告丙○○會將本案所
    竊取之電纜線截成一段約30至40公分之長度後，再將電纜線
    之外皮剝除，取出裡面之銅線至金燦興回收廠變賣，變賣次
    數共兩次，每次均將銅線蒐集至袋子裡後攜帶至金燦興回收
    廠，由被告庚○○負責收購，一公斤之銅線價格為180元，被
    告丙○○兩次均變賣幾十公斤之銅線；另證人丁○○曾至金燦興
    回收廠向被告庚○○宣導不得收購台電電線，除了發放宣導海
    報、手冊之外，亦告知被告庚○○台電電線之中芯線刻有台電
    公司「TPC」之字樣，此部分事實，應可認定。
　⒌再者，經本院勘驗扣案物即台電PVC風雨線22m²（共3條，勘
    驗其中2條有裸露銅線的風雨線），勘驗結果如下：裸露銅
    線較長之台電PVC風雨線﹕全長40.5公分，直徑為0.9公分（
    含7條銅線與塑膠外皮），銅線本身直徑約0.15公分。一端
    為裸露銅線，裸露銅線部分長度為31.5公分，另一端銅線則
    有黑色塑膠外皮包覆，長度為9公分。裸露之銅線，有6條銅
    線是以旋轉方式捆在一起，另一條則獨立被拉出來。獨立之
    銅線，上面以直式格式刻有「TPC」字樣，約9公分距離就刻
    有一個「TPC」字樣。其餘捆在一起之銅線，外觀上無「TPC
    」字樣；裸露銅線較短之台電PVC風雨線﹕全長40公分，直徑
    為0.9公分（含7條銅線與塑膠外皮），銅線本身直徑約0.15
    公分。一端為裸露銅線，裸露銅線部分長度為15公分，另一
    端銅線則有黑色塑膠外皮包覆，長度為25公分。裸露之銅線
    ，共有7條銅線，看的出來銅線原本係捆在一起，後來被拆
    開，可看見每條銅線之樣貌。其中有一條銅線，上面以直式
    格式刻有「TPC」字樣，約9公分距離刻有一個「TPC」字樣
    。其餘6條銅線，則均未刻有「TPC」字樣，亦未有其他記號
    等情，有本院勘驗筆錄可證（見本院卷第455頁），足證台
    電之PVC風雨線22m²中心之銅線刻有「TPC」字樣，每10公分
    即刻有一次該字樣，為肉眼可見，毋庸使用特別之技術或設
    備辨識，一般視力正常之人即可透過肉眼辨識出該銅線為台
    電電線內之銅線，而被告丙○○於變賣本案銅線時，並未特別
    將刻有「TPC」字樣之銅線取出再持以變賣，業經其證述如
    前，則被告庚○○僅需稍加檢查，即可發現被告丙○○變賣之銅
    線中，有些許銅線上刻有「TPC」字樣，但被告庚○○卻仍加
    以收購之，難認其對於收購台電之銅線乙情，全然不知情。
　⒍再衡酌被告丙○○出售予被告庚○○之銅線，因被告丙○○係將銅
    線截成每段40公分變賣，故若以每段40公分估算，附表編號
    1所變賣之銅線約1378段、編號2所變賣之銅線約553段、編
    號3所變賣之銅線約513段、編號4所變賣之銅線約295段、編
    號5所變賣之銅線約460段，被告丙○○並分為兩次變賣，故每
    次變賣之數量甚多，自外觀以觀，已可疑係來路不明之銅線
    ，而被告庚○○竟未詳加詢問，亦未就每次向被告丙○○購買之
    銅線，記載銅線種類、收購日期、價額及重量，並登記被告
    丙○○之個人基本資料，或影印證件資料，難謂其主觀上對被
    告丙○○所出售之銅線係來路不明贓物一節，毫無所悉。
　⒎況被告庚○○從事資源回收業已10年，業據其供承在卷（見偵
    卷二第82頁），其於向被告丙○○收購銅線之際，已有相當歷
    練及經驗，對於資源回收業者經常可能收到贓物之情，應已
    有所認識，自當謹慎小心，理應有更高之警覺性，自宜就銅
    線作何用途，為何數量如此之多等細節，再加詢問，被告庚○○未進一步查詢，難謂已盡查證之義務，且被告庚○○亦自承
    台電公司人員曾至金燦興回收廠宣導，其知悉如何判斷台電
    公司之電線等語，被告庚○○以資源回收為業，並曾接受查察
    及宣導，即應有辨別之能力，再依據銅線之數量、刻有「TP
    C」之外觀以觀，顯可懷疑非來自一般水電、家庭用之銅線
    ，被告庚○○自外觀應可質疑該等銅線來源之合法性。從而，
    被告庚○○未加以查證即收購本案銅線，其主觀上自有對於收
    購之物品係贓物與否不予在意之不確定故意，已堪認定。
㈣被告庚○○及其辯護人前開辯詞不可採之理由：
　⒈被告庚○○固辯稱證人丁○○至金燦興回收廠宣導時，未告知台
    電銅線上刻有「TPC」字樣，故其不知情，且被告丙○○係將
    銅線截成2至3公分，其無法辨識銅線彈性云云。然而，被告
    丙○○係將銅線截成30至40公分變賣予金燦興回收廠，並非2
    至3公分，業經本院認定如前，被告庚○○此部分辯解殊無可
    採。準此，被告庚○○顯然可依其專業能力測試銅線之彈性，
    進而識別是否為台電之銅線；又縱使證人丁○○未宣導台電之
    銅線上刻有「TPC」字樣一事，但該字樣為刻於銅線上以肉
    眼可辨識之標記，僅需多加檢查、確認即可發覺，故被告庚○○對此實難諉為不知。
　⒉又於110年9月1日至110年10月31日之銅線價格為粗銅線一公
    斤180元，細銅線一公斤145元等節，有花蓮縣廢棄物回收商
    業同業公會111年4月19日花廢公宜字第1110419號函在卷可
    稽（見本院卷第409頁），而被告庚○○以一公斤180元向被告
    丙○○收購銅線，該價錢為固定金額無調整空間，經被告丙○○
    證述如前，被告庚○○收購之價格雖合於市價，然購買價格並
    非判斷行為人有無故買贓物犯意之唯一標準，且故買贓物罪
    不以行為人具有直接故意為限，對於贓物有不確定之認識而
    仍收買者，亦應成立贓物罪，被告庚○○主觀上具有故買贓物
    之不確定故意等情，業據本院論斷如上，縱使其購買價格與
    市場行情並非顯不相當，仍無礙於本院對其故買贓物犯意之
    認定。
　⒊被告庚○○針對未給予被告丙○○簽立廢棄物資源回收切結書之
    理由，僅辯稱：被告丙○○大約於107年有寫過，因為當時被
    告丙○○有帶孫子來，我想說沒有人會帶小孩還做這種事情，
    就沒有讓他簽等語，惟被告庚○○亦自承：可疑的、不常來的
    、沒有看過的或第一次來的客人，我會讓他簽立廢棄物資源
    回收切結書等語（見本院卷第483頁至484頁），查被告丙○○
    前曾於107年4月27日簽署廢棄物資源回收切結書，有該切結
    書可考（見本院卷第245頁），迄至本案被告丙○○赴金燦興
    回收廠變賣銅線之日期，已經過3年餘，被告丙○○顯非經常
    光顧之人，被告庚○○卻未讓被告丙○○再次簽立廢棄物資源回
    收切結書，況曾有他人出售10公斤之銅線（價格為1650元）
    ，仍簽署廢棄物資源回收切結書之情形（見警卷二第315頁
    ），則被告丙○○既不常至金燦興回收廠，並出售大量之銅線
    ，其並無毋庸簽立切結書之正當理由，故被告庚○○未要求被
    告丙○○簽立切結書，已有可疑。
　⒋另被告庚○○雖僅為金燦興回收廠之員工，領取固定薪水，不
    因收購較多物品而獲利，其收購贓物之動機薄弱，然犯罪動
    機與其行為是否構成故買贓物罪之判斷，並無直接關連，屬
    於量刑上之判斷因子，故不影響本件犯罪事實之認定。
㈤綜上，被告庚○○及其辯護人所辯各節，均不足採，本件事證已
  臻明確，被告庚○○之犯行均堪認定，應予依法論科。
三、論罪科刑：
㈠被告丙○○、乙○○部分：
　⒈核被告丙○○、乙○○就附表編號1至6所為，均係犯刑法第321條
    第1項第3款之攜帶兇器竊盜罪。
　⒉被告丙○○、乙○○所犯6罪間，彼此有犯意聯絡，行為分擔，應
    論以共同正犯。
　⒊被告丙○○、乙○○所犯6罪間，犯意各別，行為互殊，應予分論
    併罰。
　⒋被告丙○○構成累犯之說明：
　　⑴按被告構成累犯之事實及應加重其刑之事項，均應由檢察
      官主張並具體指出證明之方法後，經法院踐行調查、辯論
      程序，方得作為論以累犯及是否加重其刑之裁判基礎。又
      所謂檢察官應就被告構成累犯事實「具體指出證明方法」
      ，係指檢察官應於法院調查證據時，提出足以證明被告構
      成累犯事實之前案徒刑執行完畢資料，例如前案確定判決
      、執行指揮書、執行函文、執行完畢（含入監執行、易科
      罰金或易服社會勞動執行完畢、數罪係接續執行或合併執
      行、有無被撤銷假釋情形）文件等相關執行資料，始足當
      之(最高法院110年度台上字第5660號判決意旨參照)。
　　⑵查本件起訴書於犯罪事實欄記載被告丙○○構成累犯之前科
      ，主張應依司法院釋字第775號解釋、刑法第47條第1項累
      犯規定加重其刑度，且就被告丙○○構成累犯之事實及應加
      重其刑事項，除有卷附之臺灣高等法院被告前案紀錄表外
      ，公訴檢察官另提出前案確定判決及執行指揮書，堪認檢
      察官已具體指出證明方法。而被告丙○○前因竊盜案件，經
      本院以108年度花簡字第133號判決判處有期徒刑3月確定
      ，於108年10月10日徒刑執行完畢，有上開判決、臺灣花
      蓮地方檢察署執行指揮書電子檔紀錄在卷可參（見本院卷
      第621頁至623頁）。
　　⑶本院審酌司法院釋字第775號解釋文及理由之意旨，被告丙○○前曾因竊盜案件，經法院判決有罪確定並執行完畢，業
      如前述，其受上開徒刑執行完畢，理應產生警惕作用，返
      回社會後能因此自我控管，不再因相同行為而觸犯有期徒
      刑以上之罪，詎仍無視法律禁令，不知悛悔而再犯本案，
      且為涉犯相同類型之犯罪，顯見被告丙○○之刑罰反應力確
      屬薄弱，且具有特別之惡性，倘仍以最低法定本刑為量刑
      之下限，未能反應其本件業經施以刑罰手段後，均無法改
      過之犯罪情節，而與罪刑相當原則有違。有鑑於此，認須
      延長被告丙○○之矯正期間，助其再社會化，並兼顧社會防
      衛之效果，暨考量其犯罪所造成法秩序等公益之危害，避
      免再犯之效果高低等因素，爰均依刑法第47條第1項加重
      其刑。
⒌爰審酌被告丙○○於本案前，有多次犯竊盜罪遭法院科刑之紀錄
  ，足見其素行非佳（不重複評價累犯部分），被告乙○○則無涉
  犯竊盜罪之前科紀錄，有其等之臺灣高等法院被告前案紀錄表
  可查；又被告丙○○、乙○○未思以正當管道獲取所需財物，僅因
  一己私慾，即漠視法令禁制，恣意竊取他人所有之財物據為己
  有，所為實有害於社會經濟秩序與他人財產安全，益徵其等法
  治觀念殊有偏差，顯然缺乏尊重他人財產權之觀念，且所竊取
  之電纜線為民生用品，其等肆意將電纜線切斷，恐造成社會大
  眾用電不便或造成無法預測之嚴重危害，影響層面廣大，所為
  實應予非難，並應從重量刑；併考量被告乙○○否認附表編號6
  所示犯行，此部分犯後態度難認良好；再念及被告丙○○犯後坦
  承全部犯行，被告乙○○坦承附表編號1至5所示犯行，被告2人
  並於本院中與告訴人代理人丁○○達成調解，有本院調解筆錄足
  佐（見本院卷第207頁至208頁）；兼衡被告丙○○自陳國中肄業
  之智識程度、入監前從事鐵工、月收入約5、6萬元、扶養孫子
  ；被告乙○○自陳高職肄業之智識程度、從事鐵工、月收入不固
  定、扶養1名未成年子女之生活狀況（見本院卷第611頁），及
  其等犯罪之動機、手段、目的、分工角色等一切情狀，分別量
  處如附表所示之刑，再審酌被告2人各次犯罪時間之間隔、所
  竊得財物價值、各次犯罪情節、犯後態度等情狀，定應執行刑
  如主文所示。
㈡被告庚○○部分：
　⒈核被告庚○○所為，均係犯刑法第349條第1項之故買贓物罪。
　⒉被告庚○○所犯2罪間，犯意各別，行為互異，應予分論併罰。
　⒊爰審酌被告庚○○可預見被告丙○○出售之銅線為來路不明之贓
    物，基於不確定故意，仍猶購買之，助長他人從事財產犯罪
    之歪風，增加偵查機關查緝財產犯罪之困難，並加劇告訴人
    追索遭竊財物之難度，所為誠屬非是；又被告庚○○犯後否認
    犯行，犯罪態度難認良好；惟念及被告庚○○前未曾因故意犯
    罪受有期徒刑以上刑之宣告，有臺灣高等法院被告前案紀錄
    表可佐，素行良好，且未因本件犯行獲得任何利益（詳後述
    ）；兼衡被告庚○○自陳高職畢業之智識程度、從事資源回收
    業、月收入約3萬元、扶養1名未成年子女與公公之生活狀況
    （見本院卷第611頁），及其犯罪手段、動機、犯行所生危
    害尚非嚴重等一切情狀，分別量處如主文所示之刑，及衡酌
    其犯罪時間間隔非長、犯罪手段類似、侵害法益同一等情狀
    ，定應執行之刑如主文所示，並均諭知易科罰金之折算標準
    。
四、沒收：
㈠按供犯罪所用之物，屬於犯罪行為人者，得沒收之，刑法第38
  條第2項前段定有明文。經查，扣案之鋼筋9支、油壓剪2把、
  電纜剪1把、美工刀4支，均為被告丙○○所有，並為供其實施如
  附表所示各次竊盜犯行所用等情，業據被告丙○○於本院審理中
  供陳明確（見本院卷第604頁），均屬供被告丙○○犯罪所用之
  物，應依前開規定於其所犯主文項下宣告沒收。
㈡被告丙○○、乙○○所竊得如附表編號1至5所示之電纜線，均未扣
  案，然被告2人業與告訴人代理人丁○○於本院中達成調解，約
  定賠償予告訴人，業如前述，倘再予追徵其等之犯罪所得，殊
  屬重複剝奪被告2人之財產，而有過苛之虞，爰依刑法第38條
  之2第2項規定，不予宣告沒收、追徵。
㈢被告庚○○部分，其於本院中供稱：收購物品後，會由老闆賣掉
  與決定如何處理，不在我的工作範圍內等語（見本院卷第485
  頁），核與被告戊○○供述：收購的銅線會賣給臺北的大盤商等
  語相合（見本院卷第188頁），是難認被告庚○○因收購被告丙○○出售之銅線而獲得任何犯罪所得，故不予宣告沒收、追徵。
㈣另被告丙○○、乙○○所竊得如附表編號6所示之電纜線，業已扣案
  並發還，有卷附之贓物認領保管單可查（見警卷一第19頁），
  依刑法第38條之1第5項規定，爰不予宣告沒收。
㈤其餘扣案物，均與本案無關，業據被告丙○○、乙○○陳述在卷，
  故均不予宣告沒收。
乙、無罪部分
壹、公訴意旨略以：
、被告戊○○為址設花蓮縣○○鄉○○○○街0號之金燦興回收廠之負責
    人，負責收購資源回收物品。被告丙○○於110年9月初至10月
    底間，先後3次將上開竊得之電纜線1,279公尺（已扣除附表
    編號6所示之電纜線），切為每段約40公分長之銅線後持以
    前往金燦興回收廠銷售（以每段剪為40公分計算，共計剪為
    3,198支電纜紅銅裸線）。被告戊○○明知被告丙○○持以販售
    之電纜線業經剝去外皮，每次近1,000支，自外觀即可分辨
    該數量頗巨、品質極高之紅銅A+電纜線來路不明，合理懷疑
    應為贓物，竟故意以低於市價（每公斤回收市價為每公斤23
    0元）之每公斤180元價格，向被告丙○○大量收購上開贓物，
    並為避免檢警追查其與被告丙○○之犯行，長期免除被告丙○○
    簽具「廢棄物資源回收切結書」之義務，以避免遭警溯源清
    查。被告戊○○明知被告庚○○所收購動輒1,000支之上開紅銅
    為每段約為40公分長之全新優質紅銅電纜線，竟同意被告庚○○長期收購上開紅銅線，並由被告戊○○定期售予上游中盤商
    ，以獲取不法利益。因認被告戊○○涉犯刑法第349條第1項之
    故買贓物罪等語。
二、被告庚○○除本院上述論罪科刑之2次故買贓物犯行外，於110
    年9月初至10月底間，另有1次向被告丙○○收購台電公司之銅
    線，而涉犯刑法第349條第1項之故買贓物罪等語。
貳、按犯罪事實應依證據認定之，無證據不得認定犯罪事實；不
    能證明被告犯罪者，應諭知無罪之判決，刑事訴訟法第154
    條第2項、第301條第1項分別定有明文。又認定不利於被告
    之事實，須依積極證據，苟積極證據不足為不利於被告事實
    之認定時，即應為有利於被告之認定，且認定犯罪事實所憑
    之證據，雖不以直接證據為限，間接證據亦包括在內，然而
    無論直接或間接證據，其為訴訟上之證明，須達於通常一般
    人均不致有所懷疑，而得確信其為真實之程度，始得據為有
    罪之認定（最高法院30年上字第816號、76年台上字第4986
    號判例意旨參照）。另刑事訴訟法第161條第1項規定，檢察
    官就被告犯罪事實，應負舉證責任，並指出證明之方法，故
    檢察官對於起訴之犯罪事實，應負提出證據及說服之實質舉
    證責任，倘其所提出之證據，不足為被告有罪之積極證明，
    或其指出證明之方法，無從說服法院以形成被告有罪之心證
    ，基於無罪推定之原則，自應為被告無罪判決之諭知（最高
    法院92年台上字第128號判例意旨參照）。
參、公訴意旨認被告戊○○、庚○○涉犯故買贓物罪之罪嫌，無非係
    以被告丙○○、乙○○於警詢、偵查及本院中之供述、被告戊○○
    、庚○○於警詢及偵查中之供述、犯罪時地一覽表、現場指認
    照片、廢棄物資源回收切結書影本、被告丙○○指認電纜線外
    皮剝除後之棄置現場照片及外皮近照比例尺等件為其主要之
    論據。
肆、訊據被告戊○○固坦承其為金燦興回收廠之負責人，被告庚○○
    曾向被告丙○○收購電纜線等事實，惟堅詞否認有何故買贓物
    之犯行，被告戊○○及其辯護人辯稱：被告戊○○所經營之金燦
    興回收廠，主要業務為蒐集廢鐵，收購銅線非主要業務，而
    被告戊○○另有自助洗衣店、興建民宿等事業需經營，故金燦
    興回收廠之收購事宜均由被告庚○○負責，被告戊○○於案發時
    不在場，也不知情；又被告庚○○未以低於市價之價格購入被
    告丙○○竊得之銅線，被告丙○○將銅線截成未滿20公分之長度
    ，導致被告庚○○無法判斷該等銅線是否有彈性，進而判斷是
    否屬於台電公司所有等語。經查：
一、被告戊○○為金燦興回收廠之負責人。被告丙○○於110年9月2
    日至同年10月29日前之某兩日，先後2次將竊得之電纜線持
    以前往金燦興回收廠變賣，並由被告庚○○以每公斤180元之
    價格，向被告丙○○收購該等銅線之事實，為被告戊○○所不爭
    執，核與證人即被告丙○○、乙○○於偵訊時所證述之情節相符
    （見偵卷二第75頁至77頁、第78頁至80頁），並有金燦興回
    收廠照片、花蓮縣政府營利事業登記證、被告丙○○與被告乙○○犯罪時地一覽表、犯罪現場照片、電纜線外皮照片附卷可
    佐（見警卷二第89頁、第271頁至273頁、偵卷二第118頁至1
    44頁），故此部分事實，首堪認定。
二、查證人即被告丙○○於110年12月22日偵訊時證述：我所竊得
    的電纜線，都拿去金燦興回收廠變賣。我會先將電纜線的皮
    削掉，再截成一段一段，大約20至30公分，是被告庚○○負責
    收購，沒有男生，她曾經問我電纜線是否為我的等語（見偵
    卷二第79頁至80頁）；又於110年12月24日偵訊時證稱：我
    跟被告乙○○一起去金燦興回收廠變賣兩次電纜線、一次廢鐵
    ，都是由被告庚○○收購等語（見偵卷二第150頁）；復於本
    院審理時證陳：我於110年9月至10月間，至金燦興回收廠變
    賣我竊取的電纜線共兩次，跟我接洽的人是被告庚○○等語（
    見本院卷第469頁）。
三、又證人即被告乙○○於偵訊時證陳：我跟被告丙○○去金燦興回
    收廠時，我只在車上等被告丙○○去賣，但我有看到收購的人
    ，收購電纜線的人都是被告庚○○，我只有看到一個人而已等
    語（見偵卷二第76頁至77頁）。
四、再證人即被告庚○○於本院審理時證稱：我在金燦興回收廠工
    作十年多，公司會給我收購銅線的價格，價格是固定的，有
    變動時公司才會告知，被告戊○○幾乎都不在公司，所以收購
    物品業務都是我決定，我不會告知被告戊○○收購物品的種類
    與價格，被告戊○○負責決定收購後的物品如何處理。被告戊○○曾經交代過，只要收購電纜線都要製作資源回收切結書，
    且不能收購台電公司的電纜線。被告丙○○來變賣銅線時，被
    告戊○○不在場，他很少在公司等語（見本院卷第483頁至488
    頁）。
五、勾稽上述證人之證詞可知，被告丙○○至金燦興回收廠變賣銅
    線時，兩次均由被告庚○○負責接洽與收購，被告戊○○均不在
    現場，此部分事實，被告丙○○、乙○○、庚○○所證述之情節均
    為一致，應可認定為真實；又因被告戊○○大部分時間不在金
    燦興回收廠，且金燦興回收廠之收購價格為固定，故被告庚○○在收購被告丙○○之銅線或其他物品前，不會事先詢問被告
    戊○○，收購後，亦不會告知被告戊○○，被告戊○○甚至曾交代
    被告庚○○不得收購台電公司之電纜線。從而，難認被告戊○○
    對於被告庚○○收購本件銅線乙情，主觀上知悉或曾經同意；
    況且，卷內亦無其他證據資料可證被告戊○○對此知情、同意
    ，自難以故買贓物罪相繩之。
伍、被告庚○○及其辯護人之辯詞，詳見前述（第甲、貳、二、㈠
    點）。經查，證人即被告丙○○於警詢時證稱：印象中我於9
    月至10月間有去金燦興回收廠販賣銅管線、廢鐵共三次，販
    賣竊取的電纜銅線只有其中兩次等語（見偵卷二第118頁）
    ；續於偵訊時證述：我去金燦興回收廠變賣物品，有兩次是
    賣電纜線，一次是賣廢鐵等語（見偵卷二第150頁）；復於
    本院審理時證陳：我去過金燦興回收廠3次，110年9月、10
    月這兩次是去賣電纜線，還有去過一次是賣廢鐵等語（見本
    院卷第477頁），足見被告丙○○迭次於警詢、偵訊、本院審
    理時均一致證稱其至金燦興回收廠變賣兩次所竊取之銅線；
    又證人即被告乙○○於偵訊時證述：被告丙○○跟我曾經賣過一
    些工作上的廢鐵等語（見偵卷二第77頁），可認被告丙○○確
    實曾至金燦興回收廠出售廢鐵，其證稱至金燦興回收廠變賣
    過兩次銅線、一次廢鐵乙節，應非子虛，實可採信。而被告
    庚○○於本院中供稱：我忘記被告丙○○來變賣過幾次銅線等語
    （見本院卷第189頁），卷內復無其他積極證據證明被告丙○○至金燦興回收廠變賣3次台電之銅線，故被告庚○○此部分犯
    行，即屬無法證明。
陸、綜上所述，公訴意旨所提出之證據或所指出之證明方法，不
    足為被告戊○○犯故買贓物罪、被告庚○○犯第3次故買贓物罪
    之積極證明，或說服本院形成有罪之心證。是以，揆諸前揭
    條文及判例意旨，礙難僅憑推測或擬制之方法，即率為被告
    戊○○犯故買贓物罪與被告庚○○犯第3次故買贓物罪有罪之論
    斷，基於罪疑應為有利被告2人之認定及無罪推定原則，自
    應為無罪之諭知。
據上論斷，應依刑事訴訟法第299條第1項前段、第301條第1項，
刑法第28條、第321條第1項第3款、第349條第1項、第47條第1項
、第51條第5款、第41條第1項前段、第38條第2項前段，刑法施
行法第1條之1，判決如主文。
本案經檢察官甲○○提起公訴，檢察官林于湄到庭執行職務。
中　　華　　民　　國　　111 　年　　6 　　月　　29　　日
　　　　　　　　　刑事第四庭  審判長法　官　梁昭銘
　　　　　　　　　                  法  官　高郁茹
　　　　　　　　　                  法  官  林思婷
以上正本證明與原本無異。
如不服本判決應於收受送達後20日內向本院提出上訴書狀，並應
敘述具體理由。其未敘述上訴理由者，應於上訴期間屆滿後20日
內向本院補提理由書(均須按他造當事人之人數附繕本)「切勿逕
送上級法院」。告訴人或被害人如對於本判決不服者，應具備理
由請求檢察官上訴，其上訴期間之計算係以檢察官收受判決正本
之日期為準。
辯護人依據刑事訴訟法第346條、公設辯護人條例第17條及律師
法第32 條第2項、第36條等規定之意旨，尚負有提供法律知識、
協助被告之義務（含得為被告之利益提起上訴，但不得與被告明
示之意思相反）。
因疫情而遲誤不變期間，得向法院聲請回復原狀。　　　　　　
中　　華　　民　　國　　111 　年　　6 　　月　　29　　日

                                    書記官  黃添民
附錄本案論罪科刑法條：　　　　　　　　　
刑法第321條
犯前條第一項、第二項之罪而有下列情形之一者，處六月以上五
年以下有期徒刑，得併科五十萬元以下罰金：
一、侵入住宅或有人居住之建築物、船艦或隱匿其內而犯之。
二、毀越門窗、牆垣或其他安全設備而犯之。
三、攜帶兇器而犯之。
四、結夥三人以上而犯之。
五、乘火災、水災或其他災害之際而犯之。
六、在車站、港埠、航空站或其他供水、陸、空公眾運輸之舟、
    車、航空機內而犯之。
前項之未遂犯罰之。　　　　　　　　　
刑法第349條　　
收受、搬運、寄藏、故買贓物或媒介者，處五年以下有期徒刑、
拘役或科或併科五十萬元以下罰金。
因贓物變得之財物，以贓物論。　　　　　　　　　　　　　　
附表：
編 號 時間 地點（均位於花蓮縣） 物品名稱 數量   （公尺）        主文 1 110年9月2日凌晨 壽豐鄉○○村○○00號 （壽豐高幹#95-16~21）  PVC風雨線 22mm² 260 丙○○共同犯攜帶兇器竊盜罪，處有期徒刑拾壹月。扣案之鋼筋玖支、油壓剪貳把、電纜剪壹把、美工刀肆支均沒收之。 乙○○共同犯攜帶兇器竊盜罪，處有期徒刑玖月。   壽豐鄉○○村○○00號（壽豐高幹#61-23~27）（起訴書誤繕為壽豐高幹#95-16~21，見警卷四第245頁） PVC風雨線 22mm²  （起訴書誤繕為23mm²，見警卷四第245頁） 291  2 110年9月13日凌晨 壽豐鄉○○段000-0地號附近 （太平#29右26~右29 太平#29右11~右12）  PVC風雨線 22mm² 221 丙○○共同犯攜帶兇器竊盜罪，處有期徒刑拾月。扣案之鋼筋玖支、油壓剪貳把、電纜剪壹把、美工刀肆支均沒收之。 乙○○共同犯攜帶兇器竊盜罪，處有期徒刑捌月。 3 110年9月30日凌晨 ○○段0000地號 (五區#26左16-2) PVC風雨線 22mm²     205 丙○○共同犯攜帶兇器竊盜罪，處有期徒刑拾月。扣案之鋼筋玖支、油壓剪貳把、電纜剪壹把、美工刀肆支均沒收之。 乙○○共同犯攜帶兇器竊盜罪，處有期徒刑捌月。 4 110年10月5日凌晨 ○○段0000-0地號附近 (溪口#97A-5~-6) PVC風雨線 22mm² 118 丙○○共同犯攜帶兇器竊盜罪，處有期徒刑玖月。扣案之鋼筋玖支、油壓剪貳把、電纜剪壹把、美工刀肆支均沒收之。 乙○○共同犯攜帶兇器竊盜罪，處有期徒刑柒月。 5 110年10月7日凌晨 壽豐鄉○○村○○0號附近 (魚塘#6右9~低2) PVC風雨線 22mm² 184 丙○○共同犯攜帶兇器竊盜罪，處有期徒刑玖月。扣案之鋼筋玖支、油壓剪貳把、電纜剪壹把、美工刀肆支均沒收之。 乙○○共同犯攜帶兇器竊盜罪，處有期徒刑柒月。 6 110年10月29日凌晨  富里鄉○○村 （新興高支10號低壓桿1至4支） PVC風雨線 22mm² 261 （起訴書誤繕為210，見警卷四第207頁） 丙○○共同犯攜帶兇器竊盜罪，處有期徒刑拾月。扣案之鋼筋玖支、油壓剪貳把、電纜剪壹把、美工刀肆支均沒收之。 乙○○共同犯攜帶兇器竊盜罪，處有期徒刑拾壹月。